臺灣板橋地方法院刑事判決　　　　　　　95年度訴字第1593號
公　訴　人　臺灣板橋地方法院檢察署檢察官
被　　　告　戊○○
　　　　　　丙○○
共　　　同
選任辯護人　許巍騰律師
上列被告因常業重利案件，經檢察官提起公訴（94年度偵字第
17794 號），本院判決如下：
    主  文
戊○○、丙○○均無罪。
    理  由
一、公訴意旨略稱：被告丙○○夥同被告戊○○共同基於常業重
    利之犯意聯絡，至遲自民國93年10月11日起迄94年9 月1 日
    止，乘茂源國際有限公司（下稱茂源公司、負責人陳聖峰、
    址設台北縣板橋市○○路24巷6 號5 樓）及楊忠沛等人亟需
    資金週轉之急迫情況，貸以金錢藉以取得與原本顯不相當之
    重利並俟以為業，期間茂源公司負責人陳聖峰之配偶李麗淑
    （已更名為甲○○）向渠等借款俾供茂源公司週轉以應急迫
    之需時，按以與本金顯不相當之每期（10日為1 期）10% 、
    12 %、15% 利率，陸續貸與新台幣（下同）100000元至0000
    000 元不等之款項（部分款項係原先貸款未償還餘額加上利
    息後，充作另次之貸款本金），並由甲○○簽發本票交由渠
    等收執供作貸款擔保之用，而各期貸款到期之本息，則以茂
    源公司支票或支付現金或直接匯入渠等二人金融機構之帳戶
    等方式償還之，迄94年9 月12日止，尚有所謂之貸款本金00
    00000 元及利息未及償清，然因茂源公司及甲○○已無力支
    付積欠之本息，渠等二人遂委由綽號「美國」仔之洪薔富屢
    次以強硬語氣及態度向茂源公司及甲○○催討上該積欠之本
    息，致使茂源公司及甲○○不堪其擾心生恐懼（此部分是否
    涉嫌恐嚇罪責已另交由警方查處），不得不報警查處。嗣經
    警方於94年10月14日，執持臺灣板橋地方法院法官核發之94
    年度聲搜字第2987號搜索票前往台北縣中和市○○路755 號
    3 樓之3 、戊○○所開設之「輝展國際有限公司」搜索，當
    場搜獲：甲○○簽發之本票四張、茂源公司支票10張、板信
    商銀代收票據收條2 張、丙○○土地登記專業代理人開業執
    照影本1 份等物，因認被告二人涉嫌共犯修正前刑法第345
    條常業重利罪。
二、公訴人認被告二人涉共犯修正前第345 條常業重利罪，係以
    下列事證為憑，認為被告二人辯稱本件係無息借貸乙節不可
    採信，且被告二人係連續利用茂源公司亟需資金週轉之急迫
    狀況而收取與原本相不相當之利息：
（一）1.原名李麗淑之被害人甲○○於警詢及檢察官偵訊時之指
        訴。
      2.被害人甲○○提出之借貸明細表乙份、支票償款明細表
        乙份、匯款償款之匯款單影本八份。
      3.在被告戊○○開設之「輝展國際有限公司」搜獲：李麗
        淑簽發之本票四張、茂源公司支票10張、板信商銀代收
        票據收條2 張等物（詳如台北縣政府警察局刑警隊扣押
        物品目錄表所載）。
      4.板信銀行員山分行戊○○所屬00000000000000帳號之往
        來明細表。
      5.被告丙○○、戊○○於94 年11月7日偵訊時庭呈之「戊○○（輝展）借款還款細目表5 份（有丙○○、戊○○
        二人每月結帳時之簽字）」
（二）被告丙○○始終聲稱僅無息借50萬元與被害人甲○○，然
      查李麗淑94年4 月14日即匯還130 萬元與被告丙○○之帳
      戶。
（三）被告丙○○聲稱其借與被害人甲○○的50萬元，係向綽號
      「美國仔」的借來轉借予李麗淑的，而綽號「美國仔」之
      洪薔富亦陳稱該50萬元係伊以現金交給被告丙○○，然查
      洪薔富僅在上海商業銀行、中華郵政公司、中國信託商業
      銀行有申設帳戶，而上該帳戶中往來交易金額不大，於94
      年8 月16日當日有遭強制執行之6885元之提領記錄爾，尚
      屬遭強制執行中何來剩餘款項出借他人？！
（四）被告丙○○庭陳之「戊○○（輝展）借款還款細目表」。
      （五）板信銀行00000000000000帳號存摺、空白商業本票
      乙本、被害人簽發之商業本票4 張、茂源公司之華南銀行
      支票8張 、茂源公司之第一銀行支票2 張、板信銀行代收
      票據收條2 張、另位被害人即借款人陳忠沛借款資料及土
      地銀行西三重分行014574帳戶票號0000000 號空白支票乙
      紙、聲請裁定本票強制執行定稿乙份、空白授權書乙份、
      和解契約書二份。
三、訊據被告二人堅決否認有常業重利犯行，被告戊○○辯稱：
    伊是幫助李麗淑，渠等是二十幾年的朋友，借貸予李麗淑九
    十四年本金三百六十五萬元，李麗淑答應給伊一成報酬。如
    果伊確實放高利貸的話我何以不先將利息扣下來，是伊答應
    我給我一成的報酬還會這樣開十萬元十萬元的票。我因為開
    公司才會軋票，伊也怕李麗淑會言而無信。被告丙○○辯稱
    ：本案借予李麗淑本金從頭到尾僅有五十萬元，沒有利息，
    李麗淑說五十萬三天就會還給我。前後伊催討，李麗淑還都
    不還。當初李麗淑是打電話給我是用哭的，還說公司如果跳
    票，會怎樣，因為他電話一直纏著伊不放，伊才借錢給李麗
    淑他。被告二人之共同選任辯護人則為被告辯稱：
（一）就被告戊○○部分，被害人李麗淑（即甲○○）於警詢、
      偵查中陳述戊○○有借貸金額收取重利，惟李麗淑經法院
      傳拘均未到庭，李麗淑於偵查中也未具結，其證言連同所
      提出之借貸明細表乙份、支票償款明細表為審判外書面陳
      述，無證據能力。
（二）再者，李麗淑所述與事實是否相符，與戊○○、丙○○所
      述不一，且就戊○○而言，其實是做Ｌ/ Ｃ分紅，並非借
      貸。李麗淑就有作Ｌ/ Ｃ否認，但是從證人丁○○所述，
      當時李麗淑借帳戶支票是為了要做Ｌ/ Ｃ，銀行對於親戚
      所開支票不會予以承認，所以才要借丁○○支票，據此李
      麗淑做ＬＣ需要支票，是所謂洗狀行為，所以才需要別人
      帳戶和支票。至於洗狀為何需要資金，因為ＬＣ要一定額
      度，沒有清償前面所積欠額度，沒有辦法開新的額度出來
    ，目前坊間開ＬＣ洗狀有手續費，三天到五天可以獲利百分
      之十二。我們認為說戊○○不知道什麼是洗狀，李麗淑是
      因為有這麼大利潤存在，才會要求戊○○提供資金讓他可
      以做ＬＣ獲利，戊○○所述並非無據。其次，李麗淑有向
      證人乙○○借錢，據乙○○所述，借錢是先扣掉利息才將
      剩下的錢匯給李麗淑，而戊○○匯款都是整數，直到支票
      部分再將允諾紅利加進去，就本件而言，李麗淑所稱戊○○世向他借錢，與社會經驗法則不符，戊○○並非借貸與
      李麗淑，而是李麗淑要求戊○○提供資金為ＬＣ操作，李
      麗淑與戊○○之間如為借貸關係，重利為急迫、輕率、無
      經驗，證人乙○○、丁○○證詞可知，李麗淑長期從事金
      融操作，根本不可能輕率及無經驗情形存在，加上李麗淑
      向戊○○借款是說要操作ＬＣ，無急迫情形，李麗淑亦未
      提出借款急迫情形，被告戊○○所為不符合重利罪處罰要
      件。
（三）就被告丙○○而言，事實上，丙○○與戊○○、李麗淑間
      資金往來沒有關係，這點可從丙○○除了九四年八月十六
      日匯款之外，並沒有匯款李麗淑紀錄存在。李麗淑於警詢
      中提到，丙○○於李麗淑沒有還給他五十萬元的時候，有
      打電話給李麗淑，我跟你的債務只有五十萬元，如果丙○○有借款給李麗淑，為何只會催討五十萬元，所以丙○○
      與李麗淑只有八月十六日匯款五十萬元，並無其他債權債
      務存在。加上戊○○、丙○○提出彼此對帳單可得事實，
      戊○○與丙○○間有資金往來，但僅限於戊○○、丙○○
      間，至於戊○○要將資金運用到何處，並非丙○○可過問
      ，所以才有對帳。李麗淑有匯款至丙○○事實，經戊○○
      解釋，因為丙○○在乎的是戊○○有無還他錢，至於戊○○叫誰匯款？這筆匯款既然存在戊○○、林嘉惠對帳單上
      ，即屬戊○○還給丙○○，並非李麗淑與丙○○之借貸關
      係。九四年八月十六日匯款五十萬元部分是否涉有重利，
      李麗淑就此部分是否有付利息並無任何指證，丙○○借款
      予李麗淑五十萬元之後，李麗淑自稱丙○○是要求他償還
      五十萬元，既然匯款五十萬元，要求償還五十萬元，可見
      丙○○所述五十萬元並未收取任何利息，堪以採信。查帳
      號資料，八月十六日當天也沒有任何五十萬元的支票兌現
      在丙○○或戊○○戶頭，李麗淑所稱借五十萬元是要兌現
      戊○○、丙○○之重利支票，實屬虛構。
（四）本案既查無其他積極證據證明被告丙○○、戊○○有趁李
      麗淑急迫、輕率、無經驗收取重利，告訴人又無積極證據
      指證為告訴人有利之證據，罪證有疑，利益歸於被告，應
      為被告無罪判決。
四、按被告未經審判證明有罪確定前，推定其為無罪；犯罪應依
    證據認定之，無證據不得認定犯罪事實；又不能證明被告犯
    罪或其行為不罰者，應諭知無罪之判決，刑事訴訟法第154
    條、第301 條第1 項分別定有明文。而告訴人之告訴，係以
    使被告受刑事訴追為目的，是其陳述是否與事實相符，應調
    查其他證據以資審認，有最高法院52年度臺上字第1300號判
    例可憑。又認定不利於被告之事實，須依積極證據，茍積極
    之證據本身存有瑕疵而不足為不利於被告事實之認定，即應
    為有利於被告之認定，更不必有何有利之證據，而此用以證
    明犯罪事實之證據，猶須於通常一般人均不至於有所懷疑，
    堪予確信其已臻真實者，始得據以為有罪之認定，倘其證明
    尚未達到此一程度，而有合理性之懷疑存在，致使無從為有
    罪之確信時，即應為無罪之判決，此有最高法院82年臺上字
    第163 號判決、76年臺上字第4986號、30年上字第816 號等
    判例意旨可資參照。此外，修正前刑法第三百四十五條所定
    常業重利罪，須行為人趁他人急迫、輕率或無經驗而貸予金
    錢，取得與原本顯不相當之重利，復以之為常業始能成立，
    倘無上開客觀犯罪成立要件事實，即不能論犯常業重利罪相
    繩。
五、經查：
（一）本件告訴人甲○○於94年11月7 日、94年12月30日接受檢
      察官訊問所為之陳述，實係以證人身分陳述所謂被害經過
      事實，然檢察官並未告知證人作證之義務並命其具結，核
      其上開陳述，依刑事訴訟法第158 條之3 規定，並無證據
      能力，不得作為被告二人有罪之證據。又甲○○所提出之
      借貸明細表乙份、支票償款明細表乙份，均為甲○○個人
      為本件刑事告訴之目的所為審判外書面陳述，不符刑事訴
      訟法第159 條之1 至159 條之5 有關傳聞例外規定，亦無
      證據能力，均不得作為被告二人有罪之證據。
（二）又告訴人甲○○於94年10月13日、94年10月14日接受司法
      警察詢問所為有關被告二人涉嫌經營地下錢莊貸放金錢收
      取重利之陳述：「（經你提供警方銀行匯款單內有無丙○○匯入借貸款項給你之證明？或是你匯出借貸款項之本利
      予以丙○○的相關匯款證明）提供警方銀行匯款單內有我
      於94年4 月14日匯入丙○○帳戶內新臺幣103 萬元時的匯
      款單乙張。（問：你如何證明你於第一次警訊筆錄所稱之
      所借貸款項與戊○○有關？）我從第一次製作警訊筆錄後
      ，就於94年10月4 日晚間（約19時許）接獲丙○○及渠所
      教唆之綽號（美國仔）之男子撥打我先生所有之行動電話
      表示目前所有未清償的借款本金部分只有94年8 月16日所
      借得的新臺幣50萬元是屬於他的；而其餘未清還的本金共
      新臺幣315 萬元部分都是屬於戊○○所有的。他只要我們
      先還欠他的新臺幣50萬元本金，利息以後再算我們便宜一
      點，而談及之前跟他借貸時所繳納之利息時，他於電話中
      說：我是兄弟，我吞下去了怎麼可能會再吐還給你們等語
      。（問：你向男子丙○○借款時期間所借得的款項如何確
      定哪些款項是出自戊○○或丙○○之處？）因為我向丙○○所有借貸款項均是透過戊○○的銀行帳戶匯款給我指定
      的帳號內。而丙○○直到上述時間於電話中才清楚表示他
      於未清償365 萬元部分僅占50萬元而已，其餘部分都是戊○○個人所有的，與他均無關係。（問：目前有無再接獲
      相關催討債務的恐嚇電話？）自94年10月5 日起我先生天
      天接到丙○○跟綽號（美國仔）的恐嚇電話，丙○○說我
      們如果再不出面處理債務，他就不管了，並將這件事情轉
      交給（美國仔）處理。而美國仔也於電話中表示，下達最
      後處理期限10天內如果不還清款項，他就不是像現在一樣
      用電話說了，而是本人帶兄弟到工廠催討。（問：戊○○
      所經營之輝展國際有限公司有無其他與你相同的借款被害
      人？或是相關借款的帳冊或支票、本票等證物？）我曾於
      輝展國際有限公司辦公室內看過乙名叫做陳宗沛的借款人
      ，也是去跟戊○○借款週轉；後來聽戊○○說陳宗沛已經
      因為還不出本利所以已經跑路躲起來了。我不知道戊○○
      有無記載借款人借貸資料，但是他的辦公室內有我當初借
      貸時所簽立之商業本票及我們用公司票支付本利時跳票的
      支票。（問：你向何處之地下錢莊借款？你如何認識該地
      下錢莊人員？負責人為何人？年籍資料？特徵為何？）我
      我係向男子李嘉輝所經營之地下錢莊借款；我是因為93
      年1 0 月11日時因工廠缺錢週轉透過我先生認識十多年的
      朋友戊○○介紹而向男子丙○○借款。男子丙○○經營之
      地下錢莊詳細地址我不清楚；我只知道戊○○有自己經營
      代辦銀行信貸公司，位於台北縣中和市○○路755 號3 樓
      之3 「輝展國際有限公司」。男子丙○○的真正年籍資料
      我不清楚，他年紀約40多歲，身材中等、留西裝頭。（你
      從何時向男子丙○○借款？借款金額多少？有無簽立商業
      本票？或提供身分證、駕照影本？你與該地下錢莊如何聯
      絡借款及支付利息事宜？）我係從93年10月11日起陸續向
      男子丙○○借款，且每次男子丙○○均要求我要簽立商業
      本票。繳付本金及利息均前往戊○○位於臺北縣中和市○○路755 號3 樓之3 「輝展國際有限公司」處所透過戊○○繳付本金、利息予以男子丙○○，及到銀行匯款至戊○○或丙○○的銀行帳戶內及由我開立之支票付款等三種方
      式繳納本息。（你向男子丙○○借款時如何約定本金及利
      息計算？你總共繳納多少本金及利息予以男子丙○○？）
      丙○○在每次借款時都會約定利息的計算方式，而且每次
      利息計算都不一樣：若以每10天計息論，從10% 、12% 、
      15% 不等計息方式。等於是每月利息高達30分、36分、45
      分計算；我總共陸續借了將近一年以上，借款金額大約為
      新臺幣1417萬元；且繳交本金加利息將近新臺幣1534萬元
      以上。利息高達新臺幣117 萬元以上（不含現金交付的部
      分）。（你在何狀況下向上述地下錢莊借款？）因為公司
      營運週轉缺錢所以才向該地下錢莊借錢急用。（男子丙○○有無開立任何繳款紀錄予你作為每次繳款時證明之依據
      ？如未依約前往繳款時該錢莊人員會如何對待？）答：我
      繳款的方式共有三種，除了以開票付款的方式及到銀行匯
      款至戊○○或丙○○的銀行帳戶內有關匯款紀錄外，男子
      丙○○、戊○○均沒有開立任何繳款紀錄給我作為每次繳
      款時之依據。如未依約前往繳款時該錢莊人員會撥打我的
      行動電話催款，並恐嚇我要抓我的家人，並會派小弟到工
      廠搗亂，藉以逼我還款等語，讓我心生畏懼，時時擔心我
      及家人的人身安全．．．從我向丙○○借款迄今，我只見
      過丙○○本人約五、六次面，而且他每次都是以沒有顯示
      號碼的電話跟我聯繫；我每次透過戊○○繳息給丙○○時
      ，丙○○本人都沒有在場，且每次要跟丙○○商討逾期繳
      款等問題時，戊○○都極力阻止我們見面，且丙○○本人
      也避不見面，並說只要戊○○作主決定就可以了，所以我
      覺得至今所借得的款項幾乎都是跟戊○○有關係的，而丙○○只是佔小部份而已。我想透過報案的方式請警方幫忙
      ，因為我實在無力再負擔如此龐大債務，及時時擔憂我跟
      家人的安全問題，也無法安心處理公司營運。」雖被告及
      其辯護人不爭執其審判外陳述之證據能力，縱依刑事訴訟
      法第159 條之5 所定「同意法則」從寬承認其證據適格，
      但該陳述係為告訴人片面指訴，揆諸前引最高法院52年度
      臺上字第1300號判例意旨，本不得逕引以為論罪之憑證。
      而公訴人所執甲○○提出之借貸明細表乙份、支票償款明
      細表乙份，為甲○○自行製作之審判外書面陳述，並無證
      據能力、又匯款償款之匯款單影本八份、在被告戊○○開
      設之「輝展國際有限公司」搜獲之李麗淑簽發之本票四張
      、茂源公司支票10張、板信商銀代收票據收條2 張、板信
      銀行員山分行戊○○所屬00000000000000帳號之往來明細
      表、被告丙○○、戊○○於94年11月7 日偵訊時庭呈之「
      戊○○（輝展）借款還款細目表5 份、甲○○於94年4 月
      14 日 匯還130 萬元與被告丙○○帳戶之資料、洪薔富在
      上海商業銀行、中華郵政公司、中國信託商業銀行有申設
      帳戶，該帳戶於94年8 月16日當日有強制執行之6885元之
      提領記錄、被告丙○○庭陳之「戊○○（輝展）借款還款
      細目表」、板信銀行00000000000000帳號存摺、空白商業
      本票乙本、被害人簽發之商業本票4 張、茂源公司之華南
      銀行支票8 張、茂源公司之第一銀行支票2 張、板信銀行
      代收票據收條2 張、聲請裁定本票強制執行定稿乙份、空
      白授權書乙份、和解契約書二份等證據文書，僅能證明被
      告二人相互之間，及被告二人與甲○○及茂源公司之間有
      金錢之往來，即使認為渠等有金錢消費借貸關係，茂源公
      司、甲○○是否係因急迫、輕率或無經驗而向被告二人借
      貸，又借貸之本金與利息如何明確計算而得出甲○○片面
      所言之重利情形，偵查檢察官除引甲○○陳述外，並未提
      出其他積極證據以明之。而本院為查明此攸關被告二人是
      否成立常業重利罪之構成要件事實是否存在，依公訴檢察
      官之聲請，於96年5 月7 日審判期日傳喚證人即告訴人甲○○，甲○○無正當理由未到庭，本院改於96年7 月9日
      審理並依法拘提證人甲○○，仍未能拘提甲○○到案作證
      ，有拘提報告書及臺灣嘉義地方法院96年6 月4 日96 年
      度助20 2字第013662號覆函可憑，是以告訴人甲○○或因
      無意願到庭作證或因去向不明，而無法於本院審判期日再
      對其進行對質與詰問程序。
（四）而本院在告訴人甲○○不到庭作證接受對質詰問之情形下
      ，為審認告訴人在警詢中指訴其係因急迫而向被告二人借
      貸並支付重利之憑信性，依刑事訴訟法第163 條第2 項但
      書本於職權查核告訴人甲○○之前科情形，發現甲○○與
      原名陳聖峰之陳茂榮（即茂源公司負責人）二人因涉有下
      述犯罪行為，涉犯刑法第216 條之行使第215 條之業務登
      載不實文書罪、商業會計法第71條第1 項之不實登載會計
      表冊罪嫌、稅捐稽徵法第43條第1 項之幫助逃漏稅捐罪，
      而為臺灣板橋地方法院檢察署檢察官提起公訴（96年度偵
      緝字第1000號、96年度偵緝字第1133號、96年度偵緝字第
      1134號）：91年間，甲○○與原名陳聖峰之陳茂榮，認識
      真實姓名年籍不詳，綽號「方姐」之女子，「方姐」得知
      二人之公司經營及向銀行借貸之問題後，教唆甲○○、陳
      茂榮二人以取得不實之發票方式來虛增營業額，有亮麗之
      業績向銀行貸款較為容易，並介紹可販賣不實發票之綽號
      TONY，原名陳偉書之陳祁郴與二人認識，甲○○、陳榮源
      二人遂於91年10月至92年4 月間，在上開臺北縣中和市○○街東盈公司內，以發票金額千分之二至千分之三比例之
      佣金，向陳祁郴取得鉅亨國際有限公司等19家公司不實之
      銷貨發票，共計5123萬6575元，供東盈公司使用，向陳祁
      郴取得芳婕實業有限公司等15家公司之不實發票，共計
      5019萬9085元，供茂源公司使用，甲○○夫婦並將等額之
      茂源公司及東盈公司之不實之銷貨發票交付陳祁郴；甲○○、陳茂榮二人取得上開陳祁郴交付之不實發票後，乃將
      之作為進項憑證，並據以登載在會計表冊之上，持向台灣
      中小企銀東台北分行貸款，成功貸得新台幣數百萬元，惟
      均正常繳付貸款，並持向稅捐稽徵機關申報，扣抵進項稅
      額，東盈公司以此方法逃漏稅捐256 萬1829元，茂源公司
      以此方法逃漏稅捐250 萬9956元；此外，陳祁郴取得上開
      東盈公司及茂源公司之不實銷貨發票後，將其中之3573萬
      7322元之東盈公司不實之發票交付元敦有限公司等13家公
      司，將其中之4011萬7757元之茂源公司之不實發票交付元
      敦有限公司等12家公司使用，使上開公司持該發票作為進
      項憑證，並登載於會計表冊上，持向稅捐稽徵機關申報，
      扣抵進項稅額，以此方法逃漏稅捐，分別共計178 萬6867
      元及200 萬5893元。據此以觀，告訴人甲○○本身熟於製
      作不實會計憑證、虛增營業額向銀行告貸並逃漏稅之經濟
      犯罪不法技法，再衡諸證人丁○○於96年7 月9 日審判期
      日到庭具結作證時言及甲○○曾向其借用活期儲蓄及甲存
      支票帳戶開立支票，原因係甲○○之公司需要L/C （信用
      狀），又不能讓銀行看得出來是親屬的票等語（見本院96
      年7 月9 日審判筆錄），足見甲○○本身亦善利用人頭支
      票帳戶以為資金調度週轉，非以誠信方式經營商業，核其
      借貸資金管道與巧門眾多，且亦以違法虛增營業額之方式
      向銀行貸得數佰萬元高額現金，其片面指訴係因公司亟需
      資金而有急迫情形而向被告二人借貸復支付與原本顯不相
      當之利息，指控二人犯有常業重利罪，自難驟予採信而為
      不利於被告二人之認定。
（五）另有關楊忠沛是否因急迫、輕率或無經驗而向被告二人借
      貸以及被告二人是否向楊忠沛收取與原本顯不相當之重利
      ，公訴人僅提出陳忠沛借款資料及土地銀行西三重分行01
      4574帳戶票號0000000 號空白支票乙紙及引用甲○○之片
      面轉述為證據，於起訴事實中對於相關借貸過程、借貸本
      金及利息數額與計算方式，均未說明，本院亦無從據此認
      定被告二人係利用楊忠沛急迫、輕率、無經驗而放款予楊
      忠沛，並向其收取與原本顯不相當之重利。
六、綜上所述，本案依檢察官所舉積極事證，本院認為無法證明
    被告戊○○、丙○○確有公訴人所指之常業重利犯行，因依
    無罪推定原則，被告無自證無罪之義務，辯護人執告訴人有
    所謂洗狀賺取利差之情事，即無調查之必要，而本件既不能
    證明被告二人共犯常業重利罪，揆諸首開說明，爰諭知其二
    人無罪之判決。
據上論斷，應依刑事訴訟法第301條第1項，判決如主文。
本案經檢察官郭學廉到庭執行職務。
中　　華　　民　　國　　96　　年　　7　 　月　　30　　日
                  刑事第一庭   審判長 法　官  陳恆寬
                                      法  官  陳福來
                                      法  官  張江澤
以上正本證明與原本無異
如不服本判決應於送達後10日內向本院提出上訴狀
                                      書記官　張惠芳
中　　華　　民　　國　　96　　年　　8 　　月　　8 　　日
